# 政策性拆迁现金流量表

提问人：renxiaochao 时间：2017-12-09 13:44:09
政策性拆迁收到及支出现金流量表如何列示 1 、收到：根据定义“筹资活动。筹资活动是指导致企业资本及债务规模和构成发生变化的活动。"符合该项定义，我理解放到筹资活动更为合理，但是我看上市公司年报披露还是放入投资活动的居多，是我理解错误吗？
2 、实际支付：是否需要按照政府补助准则区分收益相关还是资产相关计入经营活动和投资活动？还是实际支付作为支付的其他与筹资活动有关的现金？

回答人：chenyiwei
1 、理论上计入筹资活动更合理，但因为其中涉及到对被收回、拆除、报废的资产损失的补偿，因此在实际操作中作为投资活动现金流量也可以接受。 2 、实际支出：按照各该支出自身性质确定属于经营活动还是投资活动。